臺灣高等法院臺南分院刑事判決
111年度上易字第266號
上  訴  人  臺灣臺南地方檢察署檢察官
被      告  黃建銘


上列上訴人因被告詐欺案件，不服臺灣臺南地方法院111年度易
字第247號中華民國111年4月12日第一審判決（起訴案號：臺灣
臺南地方檢察署110年度偵字第10853號），提起上訴，本院判決
如下：
    主  文
上訴駁回。
    事實及理由
一、按民國110年6月16日修正公布、同月18日施行之刑事訴訟法
    第348條規定：「上訴得對於判決之一部為之。對於判決之
    一部上訴者，其有關係之部分，視為亦已上訴。但有關係之
    部分為無罪、免訴或不受理者，不在此限。上訴得明示僅就
    判決之刑、沒收或保安處分一部為之」。次按同日修正公布
    、施行之刑事訴訟法施行法第7條之13規定：「中華民國110
    年5月31日修正通過之刑事訴訟法施行前，已繫屬於各級法
    院之案件，於施行後仍適用修正前刑事訴訟法第348條規定
    ；已終結或已繫屬於各級法院而未終結之案件，於施行後提
    起再審或非常上訴者，亦同」。又按判決後提起上訴，應以
    其提起上訴而繫屬於上訴審法院時，刑事訴訟法第348條是
    否已經修正施行，作為究應適用修正後或修正前規定以決定
    其上訴範圍之時點依據（最高法院110年度台上大字第5375
    號裁定意旨參照）。查本案係於上開規定修正施行後之111
    年5月30日始繫屬於本院，有臺灣臺南地方法院111年5月27
    日南院武刑端111易247字第1110020804號函其上所蓋本院收
    文戳章（本院卷第3頁）在卷可稽，是本案上訴之效力及其
    範圍，應依現行刑事訴訟法第348條規定判斷，合先敘明。
二、原審於111年4月12日以111年度易字第247號判決判處被告犯
    詐欺取財罪，累犯，處有期徒刑6月，如易科罰金，以新臺
    幣（下同）1千元折算1日；又犯詐欺取財罪，處有期徒刑4
    月，如易科罰金，以1千元折算1日；應執行有期徒刑9月，
    如易科罰金，以1千元折算1日，及為相關沒收之宣告。檢察
    官於收受該判決正本後，以原審量刑過輕為由提起上訴，被
    告則未上訴，經本院當庭向檢察官確認上訴範圍，稱僅就原
    判決量刑部分上訴，對於原判決認定之犯罪事實、罪名及沒
    收，表明未在上訴範圍（本院卷第46、58頁），足見檢察官
    對於本案請求審理之上訴範圍僅限於量刑部分。揆諸前開說
    明及新修正條文之規定，本案量刑部分與原判決犯罪事實、
    罪名及沒收之認定，可以分離審查，因此，本院爰僅就原判
    決量刑部分加以審理，其他關於本案犯罪事實、罪名及沒收
    ，則不在本院審理範圍，先予說明。
三、因檢察官表明僅就原判決關於量刑部分提起上訴，故有關本
    案之犯罪事實、論罪（所犯罪名、罪數關係）及沒收部分之
    認定，均如第一審判決所記載（如附件）。
四、檢察官上訴意旨略以：被告不思正途，虛應投資計畫詐騙他
    人財物，且未與告訴人2人和解，亦未賠償告訴人2人損失，
    難認犯後態度良好。又告訴人2人所受損害計高達216萬2,40
    2元，損害非輕，原審僅量處被告有期徒刑6月、4月，應執
    行有期徒刑9月，顯無法達到警惕之目的，是原審量刑實有
    再行斟酌之餘地等語。
五、經查，按量刑係法院就繫屬個案犯罪所為之整體評價，乃事
    實審法院之職權裁量事項，而量刑判斷當否之準據，則應就
    判決整體觀察為綜合考量，不可擷取其中片段遽為評斷。苟
    其量刑已以行為人之責任為基礎，並斟酌刑法第57條各款所
    列情狀，在法定刑度內酌量科刑，無偏執一端，或濫用其裁
    量權限，致明顯失出失入情形，自不得任意指為不當或違法
    （最高法院75年度台上字第7033號、104年度台上字第2577
    號判決意旨參照）。原審以行為人之責任為基礎，審酌被告
    不思正途，虛應投資計畫詐騙他人之財物，毫無尊重他人財
    產之體認，欠缺法紀觀念，且無法與告訴人和解，賠償告訴
    人損失，實不宜輕縱。另考量被告認罪之犯罪後態度，及其
    自述之犯罪動機，教育、家庭及經濟等一切情狀，分別量處
    被告有期徒刑6月、4月，並定其應執行有期徒刑9月，且均
    諭知易科罰金之折算標準。復說明：被告前因公共危險案件
    ，經原審法院以106年度交簡字第3736號判處有期徒刑2月確
    定，於107年1月9日易科罰金執行完畢，有臺灣高等法院被
    告前案紀錄表可按，於徒刑執行完畢後5年內故意再犯詐騙
    告訴人林君豪之犯行（犯行直至109年4月間結束），為累犯
    ，此部分應依刑法第47條第1項規定加重其刑。本院認原判
    決關於本案科刑之部分，已依刑法第57條各款所列情狀審酌
    ，而為量刑之準據，經核並無量刑輕重失衡、裁量濫用之情
    形，而檢察官上訴請求從重量刑之理由，已為原判決審酌時
    作為量刑之參考因子，或尚不足以動搖原判決之量刑基礎，
    難認有據。
六、綜上所述，檢察官之上訴，為無理由，應予駁回。
據上論斷，應依刑事訴訟法第368條，判決如主文。
本案經檢察官陳冠霖提起公訴，檢察官謝欣如提起上訴，檢察官
劉榮堂到庭執行職務。
中　　華　　民　　國　　111 　年　　7 　　月　　28　　日
                  刑事第三庭    審判長法　官  陳連發
                                      法　官  何秀燕
                                      法　官  洪榮家　　
以上正本證明與原本無異。
不得上訴。
　　　　　　　　　　　　　　　　　　　書記官  謝麗首　　
中　　華　　民　　國　　111 　年　　7 　　月　　28　　日
附錄本案論罪科刑法條全文：
中華民國刑法第339條
意圖為自己或第三人不法之所有，以詐術使人將本人或第三人之
物交付者，處 5 年以下有期徒刑、拘役或科或併科 50 萬元以
下罰金。
以前項方法得財產上不法之利益或使第三人得之者，亦同。
前二項之未遂犯罰之。